臺灣士林地方法院刑事判決　　　　　　　　　　　　　　九十一年度自字第二六號
　　自　訴　人　乙○○
　　被　　　告　甲○○
右列被告因傷害案件，經自訴人提起自訴及台灣士林地方法院檢察署（九十年度偵字
第一二一三九號、一○九三八號、一一二五三號及九十一年度偵字第八八四號、五四
九號）並台灣板橋地方法院檢察署（九十一年偵字第一○四○○號、一一六○三號、
一六一二○號）移送併案審理，本院判決如左：
    主  文
甲○○連續傷害人之身體，處拘役肆拾日，如易科罰金，以參佰元折算壹日。
    事  實
一、甲○○與乙○○原係男女朋友關係，因不滿陳女經常至其台北市士林區○○○路
    ○段四十六號住處催討債務及騷擾，竟基於傷害之概括犯意，連續於民國九十年
    十月十七日、十一月三日、十一月九日、十一月十九日及十二月四日止共五次，
    在台北市士林區○○○路○段四十六號住處或台北縣三重市○○街口等地，或以
    拳腳或持不詳人所有之棍棒、手電筒等物，毆打乙○○的身體，致乙○○分別受
    有腹部鈍挫傷，臉部挫傷、頭皮血腫、左肘瘀傷、左膝瘀傷、右小腿瘀傷三乘二
    公分、左小腿浮腫五乘三公分、左前臂瘀腫八乘四公分，左手腕瘀腫三乘三公分
    ，左前臂內側瘀腫二乘二公分、上腹部鈍傷等傷害。
二、案經自訴人提起自訴台灣士林及板橋地方法院檢察署檢察官併案審理。
    理  由
一、被告甲○○於本院審理時否認有前述連續傷害自訴人乙○○之犯行，辯稱：這是
    自訴人的片面之詞，我跟他在一起的時候為何沒有這種事情發生，我並沒有打她
    ，我後來沒跟她在一起才這樣，她是挾怨報復。惟查：被告因於九十年九月十七
    日傷害自訴人及積欠自訴人新台幣（下同）二萬五千二百元，而於九十年十月三
    日主動向台北市士林區公所聲請調解，被告並同意：給付自訴人四千八百元，作
    為傷害部分一切損害賠償之費用，前已給付一千三百元，餘款分期給付，自九十
    年十月七日起至九十年十月十三日，每日給付五百元。另同意自九十年十月四日
    起至九十年十二月二日止，共分五十期，每月給付五百元。此有給台灣士林地方
    法院於九十年十月二十九日核定之調解書影本乙份附卷可參。
二、被告於本院九十一年五月二十九日調查時供稱：九月十七日那一次調解後，乙○
    ○又一直三番二次到我家來要錢，但那時我沒有那麼多錢，我就跟乙○○拖一、
    二天，結果就有肢體的衝突，後來二次乙○○到地檢署去告我，開二次偵查庭我
    都有去，我也有給乙○○一筆錢，其它次是因為九月十七日之後乙○○又陸續來
    找我，欠的錢到去年十二月十日已還清。所謂的肢體衝突就是拉扯，乙○○來我
    家，我就一直趕她回家，可能是拖拉之間，因為我不想讓她進來，結果就撞到，
    她經常會鬧，我也要上班，肢體衝突差不多有四、五次，她可能有手臂及小腿瘀
    傷，乙○○有拿診斷書給我看等語。
三、綜上所述，被告連續傷害自訴人之事實，業據自訴人於警訊、偵查及本院調查並
    審理時指訴甚詳，並有前開傷害之診斷書五紙附卷可稽。又被曾因傷害自訴人及
    積欠自訴人金錢，並同意自九十年十月四日起每日還五百元至同年十二月二日止
    ，是自訴人自須每日前往被告住處或約定地點向被告取款；而被告也自承有與自
    訴人發生肢體衝突拉扯等使自訴人受傷之情形。是被告於審理時否認右開犯行，
    顯係卸責之詞。本件事證明確，被告犯行足以認定，應依法論罪科刑。
四、核被告所為，係犯刑法第二百七十七條第一項之傷害罪。核被告所為數行為，時
    間緊接，所犯罪名相同，顯係出於概括之犯意為之，為連續犯，爰依刑法第五十
    六條之規定以一罪論，並加重其刑。爰審酌被告之素行、犯罪之動機、手段、犯
    罪時所受之刺激、被害人所受傷害程度及被告犯罪後之態度等一切情狀，量處如
    主文所示之刑，並諭知易科罰金之折算標準。
五、另自訴意旨另以：被告於九十年九月十七日，在在台北市士林區○○○路○段四
    十六號住處因細故毆打自訴人，致自訴人受有雙手臂接觸性燙傷多處，因認被告
    涉有傷害罪部分。惟查：此部分傷害事實，業經被告主動向台北市士林區公所聲
    請調解成立，並經台灣士林地方法院於九十年十月二十九日核定，此有調解書影
    本乙份附卷可參。依鄉鎮調解條例第二十五第二項規定：刑事事件於偵查中或第
    一審法院辯論終結，調解成立經法院核定，並經當事人同意撤回者，視為於調解
    成立時撤回自訴；又按告訴乃論之罪，告訴人於第一審辯論終結前得撤回其告訴
    ，又告訴經撤回者，法院應諭知不受理之判決，刑事訴訟法第二百三十八條第一
    項、第三百零三條第三款亦分別定有明文。經查，自訴人就此部分業已同意撤回
    ，此有同意書影本一份附卷可參，並為自訴人所是認。且被告所涉刑法第二百七
    十七條第一項前段之普通傷害罪，依刑法第二百八十七條前段之規定復須告訴乃
    論，準此本件依鄉鎮市調解條例第二十五條第二項之規定，既視為於調解成立時
    視為撤回告訴，則參諸前揭規定，本件自應為不受理之判決。惟與有罪部分，有
    裁判上一罪之關係，爰不另為不受理判決，併此敘明。
六、另自訴及板橋地方法院檢察署九十一年偵字第一○四○○號及一六一二○號併案
    意旨略以：被告於九十年八月間某日，在三重重陽路附近，毆打自訴人之姊陳恆
    宜，導致陳恆宜在家中跳樓自殺，因認被告涉有傷害罪等語。惟查：被告否認有
    傷害陳恆宜，並辯稱：我沒有打她姊姊，那時她姊姊住在北投國軍療養院，根本
    不可能，自訴人亂講。經查：陳恆宜患有精神異常、憂鬱症，剛從新北投國軍醫
    院回來約一星期，都不吃藥，自言自語說有一託夢給她要她吃藥，並於九十年九
    月九日在其住處跳樓自殺之事實，業據其父母於台灣板橋地方法院檢察署檢察官
    相驗陳述甚詳（參卷附九十年相字第九六八號卷），此外，自訴人並無提出陳恆
    宜受傷之診斷書或驗傷證明，自不能僅憑自訴人之片面指訴，而認被告涉有此部
    分傷害犯行。因此，不能證明被告犯罪，此外，復查無其他積極證據足資認定被
    告有何傷害陳恆宜之犯行，原應為無罪之諭知，惟自訴及併案意旨認此部分與前
    開有罪部分，有裁判上一罪關係，爰不另為無罪之諭知，附此敘明。
據上論斷，應依刑事訴訟法第二百九十九條第一項前段，刑法第五十六條、第二百七
十七條第一項、第四十一條第一項前段，罰金罰鍰提高標準條例第一條前段、第二條
，判決如主文。
中      華      民      國      九十一      年    十      月    十四    日
                                    臺灣士林地方法院刑事第二庭
                                        法  官  李  建  忠
右正本證明與原本無異。
如不服本判決應於送達後十日內向本院提出上訴狀。
                                        書記官  曾  韻  蒔
中      華      民      國      九十一      年      十      月  十四    日
附錄本案論罪科刑法條全文
刑法第二百七十七條第一項：傷害人之身體或健康者，處三年以下有期徒刑、拘役或
                  一仟元以下罰金。
